【裁判字號】    98,聲,757
【裁判日期】    990408
【裁判案由】    沒入保證金
【裁判全文】
臺灣嘉義地方法院刑事裁定               98年度聲字第757號
抗  告  人
即受 刑 人  甲○○
上列抗告人因詐欺案件，不服本院中華民國98年6月24日裁定（
臺灣嘉義地方法院檢察署98年度執字第1389號）提起抗告，本院
更正裁定如下：
    主  文
原裁定撤銷。
聲請駁回。
    理  由
一、抗告人即受刑人甲○○抗告意旨略以：伊前因偽造文書等案
    件經本院判決後（本院96年度訴字第135號），即到院聲請
    變更住址至臺南縣白河鎮內角里278號，嗣一直未收到執行
    通知書，卻變成遭通緝及前所繳納之保證金遭沒入，爰提出
    抗告等語。
二、按「當事人對於法院之裁定有不服者，除有特別規定外，得
    抗告於直接上級法院」、「原審法院認為抗告有理由者，應
    更正其裁定」，刑事訴訟法第403條第1項及第408條第2項前
    段分別定有明文。又按刑事文書之送達，依刑事訴訟法第62
    條固可準用民事訴訟法關於寄存送達之規定，但民事訴訟法
    第138條所規定之寄存送達，限於不能依同法第136條、第13
    7條規定行送達者，始得為之，設其送達之處所，雖原為應
    受送達人之住居所、事務所或營業所，而實際上已變更者，
    該原住居所、事務所或營業所，即非應為送達之處所，自不
    得於該原處所為寄存送達。本件抗告人前既已依刑事訴訟法
    第55條規定向本院陳明變更送達處所（詳後述），則本院前
    所為98年度聲字第757號沒入保證金裁定漏未向該變更後之
    處所為送達，逕向原處所為寄存送達，顯非合法。是本件抗
    告人既未合法收受原裁定，原裁定即尚未確定，抗告人自得
    提起本件抗告。本院前認原裁定已確定而送檢察官執行，尚
    有誤會，合先敘明。
三、查抗告人所陳經本院以96年度訴字第135號判決後，即到院
    聲請變更送達處所至臺南縣白河鎮內角里278號，且經本院
    將上開變更送達處所之資料附卷，於該案確定後併送臺灣嘉
    義地方法院檢察署檢察官據以執行之情，業經本院調取該案
    卷宗核閱無訛（見本院96年度訴字第135號卷三第214頁至第
    215頁之變更送達處所狀），則執行之檢察官漏未依上址傳
    拘抗告人，即難認抗告人確有拒到案執行而逃匿之情事。是
    檢察官遽以抗告人逃匿為由聲請本院沒入抗告人所繳納之保
    證金，尚有未合。本院審核上情，認為抗告有理由，揆諸前
    揭規定，應將原裁定撤銷，並更正如主文第2項所示，駁回
    原沒入保證金之聲請。
據上論斷，應依刑事訴訟法第408條第2項，裁定如主文。
中    華    民    國    99    年    4     月    8     日
                  刑事第四庭    法  官  吳育霖
上列正本證明與原本無異。
如不服本裁定，應於裁定送達後5日內向本院提出抗告狀（應附
繕本）。
中    華    民    國    99    年    4     月    8     日
                                書記官  陳俊男

司法院資訊處製作；財團法人民間司法改革基金會備份。
